Alexandre Mário de Freitas

Rua Engenheiro Zoroastro Torres, 517, apt 501, Bairro Santo Antônio Belo Horizonte-MG

□ +55 31 99812-1357 • □ alexandrefreitas92@gmail.com
• http://lattes.cnpq.br/1273953653803386

Especialista em Políticas Públicas e Gestão Governamental com graduação em Administração Pública pela EG-FJP e mestrando em Sociologia na UFMG. Atua como analista de dados em políticas públicas em especial nas áreas de desenvolvimento social, juventude e segurança pública. Possui conhecimentos na área de formulação de políticas de juventude e na área de ciências de dados com formação avançada em R.

Experiência Profissional

Diretoria do Observatório de Desenvolvimento Social

SEDESE-MG

Assessor

Janeiro 2019-Atual

Atuação na área de análise de dados sociais a partir da construção de diagnósticos, relatórios, dashboards, sistemas e notas técnicas para embasar com evidências a elaboração e execução dos Programas e Projetos da Secretaria. Participou da elaboração do Programa Percursos Gerais através da produção de diagnósticos locais quantitativos e qualitativos; como organizador do Diagnóstico Estadual das Juventudes de Minas Gerais; na produção de dados, informações e sistemas para a elaboração e execução do Programa Bolsa Merenda; e na produção de dados para o Plano Estadual de Habitação.

Diretoria de Programas para População de Vilas e Favelas

SEDESE-MG

Assessor

2018

Atuação na elaboração e execução de políticas de juventude voltadas para a redução das vulnerabilidades sociais. Participou na elaboração do Termo de Referência do "Projeto Trampos - Promoção da Inclusão Produtiva Jovem / Programa Juventudes" e desempenhou a função de fiscal do contrato durante sua execução.

Subsecretaria de Integração de Segurança Pública

SESP-MG

Assesso

2017

Atuação junto ao Núcleo Estratégico da Subsecretaria de Integração de Segurança Pública, auxiliando o gerenciamento de projetos e processos da pasta, acompanhando o planejamento estratégico da Secretaria e as instâncias de debate envolvendo Segurança Pública a fim de subsidiar as tomadas de decisão no âmbito da Subsecretaria.

Superintendência de Gestão Estratégica do Sistema Socioeducativo Assessor

SESP-MG

2016–2017

Apoio à Superintendência no Grupo de Trabalho para aperfeiçoamento do Sistema Socioeducativo.

Educação

Qualificações Acadêmicas

Universidade Federal de Minas Gerais

Belo Horizonte

Mestrado em Sociologia, "Linha de pesquisa do crime do desvio e do conflito"

2020-Atual

Conhecimentos Técnicos e Pessoais

- o Linguagens de Programação: Conhecimento avançado em R e intermediário em Python, SQL e TeX.
- o Conhecimentos em Línguas: Fluência em inglês.

Cursos e Treinamentos

- o HarvardX Edx PH125.1x: Data Science: R Basics.
- DataCamp Introduction to R, Intermediate R, Introduction to the Tidyverse, Importing Data in R (Part 1), Introduction to Relational Databases in SQL, Working with Web Data in R. Building Web Applications in R with Shiny: Case Studies.

Principais Publicações

- o **Trabalhos Técnicos:** FREITAS, A. M.; MOREIRA, T. D. (Org.). Diagnóstico das juventudes de Minas Gerais. Governo de Minas Gerais. Belo Horizonte, 2020.
- o **Trabalhos Técnicos:** TEIXEIRA, F. L.; FREITAS, A. M.; FIGUEIREDO, H. M. . 20190321SI2 Nota Técnica Índice Mineiro de Vulnerabilidade. Belo Horizonte, 2019.
- o Anais de Congresso: FREITAS, A. M.; MAZONI ANDRADE, R. L. . Análise do perfil dos jovens privados de liberdade em Minas Gerais:. In: V Seminário Discente do Programa de Pós-Graduação em Sociologia da UFMG, 2020, Belo Horizonte. Anais do V Seminário Discente do Programa de Pós-Graduação em Sociologia da UFMG, 2020. p. 1-16.
- Anais de Congresso: FREITAS, A. M.; COSTA, B. L. D. . Juventudes e vulnerabilidade social nos territórios urbanos: uma análise das juventudes em territórios urbanos vulneráveis da região metropolitana de Belo Horizonte. In: II Congresso Brasileiro de Políticas Públicas e Gestão Governamental, 2017, Belo Horizonte.